臺灣臺南地方法院民事判決
111年度訴字第1287號
原      告  張君敏  
被      告  李信賢  
上列當事人因被告詐欺等案件，經原告提起刑事附帶民事訴訟，
請求侵權行為損害賠償事件，經本院刑事庭以111年度附民字第5
73號裁定移送前來，於民國111年9月26日言詞辯論終結，判決如
下：
    主    　文
一、被告應給付原告新臺幣200萬元，及自民國111年7月26日起
    至清償日止，按週年利率百分之5計算之利息。
二、訴訟費用由被告負擔。
三、本判決於原告以新臺幣67萬元供擔保後，得假執行。
    事實及理由
一、原告起訴主張：
　㈠被告可預見一般人取得他人金融帳戶之行徑，常與財產犯罪
    之需要密切相關，且取得他人帳戶之目的，在於掩飾贓款及
    犯行不易遭人追查，又其對於提供帳戶雖無引發他人萌生犯
    罪之確信，但仍以縱若有人持以犯罪，亦不違反其本意之幫
    助詐欺及洗錢之不確定故意，於民國110年7月14日，在國泰
    世華商業銀行，將其所有之國泰世華商業銀行帳號：000000
    000000號帳戶（下稱國泰世華帳戶），申辦約定帳號000-00
    0000000000號、000-0000000000000號、000-000000000000
    號、000-000000000000號、0000-000000000000號、000-000
    000000000號、000-000000000000號、000-000000000000號
    ，後於同日17時許，在新北市○○區○○路00號12樓之「金色年
    代旅店」內，將該帳戶連同其他帳戶之存摺、提款卡（含密
    碼）等物，以新臺幣（下同）3萬元之代價，出租予真實姓
    名及年籍均不詳之同一詐騙集團成員供詐欺取財犯罪使用。
　㈡嗣該詐騙集團成員取得該帳戶之使用權後，共同基於意圖為
    自己不法之所有，基於詐欺之犯意聯絡，以暱稱【陳澤濤】
    之帳號透過Line傳送訊息向原告佯稱：可透過高盛證券平台
    儲值投資獲利，穩賺不賠云云，致原告陷於錯誤，遂於110
    年7月16日依指示匯款200萬元至國泰世華帳戶內。
　㈢為此，爰依侵權行為規定提起本件訴訟等語，並聲明：
　⒈被告應給付原告200萬元，及自刑事附帶民事起訴狀繕本送達
    翌日起至清償日止，按週年利率百分之5計算之利息。
　⒉原告願供擔保，請准宣告假執行。　　
二、被告則抗辯以：被告也是被騙的，被告不是當初騙原告的人
    ，能達成和解的，被告盡能力去和解，太多被告也沒辦法。
    被告承認對於自己金融帳戶管理有疏失，導致被詐騙集團使
    用等語，並聲明：原告之訴駁回。
三、得心證之理由：
　㈠原告上述主張，已提出與其所述相符之對話紀錄截圖以及匯
    款回條聯等（附民卷第7至9頁）為證，且經本院依職權調閱
    本件刑事案件即本院111年度金訴字第246號電子卷證核閱無
    誤，被告犯刑法第30條第1項前段、第339條之4第1項第2款
    之幫助犯三人以上共同詐欺取財罪，及刑法第30條第1項前
    段、洗錢防制法第14條第1項之幫助一般洗錢罪，從一重以
    幫助犯三人以上共同詐欺取財罪處斷，處有期徒刑6月。被
    告於言詞辯論時對於其於刑事案件中認罪，且就國泰世華帳
    戶管理有疏失等情並不爭執，是依民事訴訟法第280條第1項
    本文規定，視同自認。又按因故意或過失，不法侵害他人之
    權利者，負損害賠償責任；違反保護他人之法律，致生損害
    於他人者，負賠償責任；數人共同不法侵害他人之權利者，
    連帶負損害賠償責任。不能知其中孰為加害人者亦同；造意
    人及幫助人，視為共同行為人，民法第184條第1項前段、第
    2項前段以及第185條分別定有明文，準此，原告依侵權行為
    規定，向被告請求200萬元之受詐騙金額自屬有據。
　㈡末按給付無確定期限者，債務人於債權人得請求給付時，經
    其催告而未為給付，自受催告時起，負遲延責任。其經債權
    人起訴而送達訴狀，或依督促程序送達支付命令，或為其他
    相類之行為者，與催告有同一之效力；遲延之債務，以支付
    金錢為標的者，債權人得請求依法定利率計算之遲延利息；
    應付利息之債務，其利率未經約定，亦無法律可據者，週年
    利率為百分之5，民法第229條第2項、第233條第1項前段、
    第203條分別定有明文。查本件屬無確定給付期限之金錢債
    務，兩造亦未就利率特為約定，則原告併請求自刑事附帶民
    事起訴狀繕本送達被告之翌日即自111年7月26日起（附民卷
    第13頁）至清償日止，按週年利率百分之5計算之利息，於
    法有據，亦應准許。　
四、綜上所述，原告依民法第184條第1項前段、第2項前段以及
    第185條規定，請求被告給付200萬元，及自111年7月26日起
    至清償日止，按週年利率百分之5計算之利息，為有理由，
    應予准許。　
五、原告陳明願供擔保請准宣告假執行，經核與民事訴訟法第39
    0條第2項規定相符，爰酌定相當之擔保金額宣告之。
六、訴訟費用負擔之依據：民事訴訟法第78條。　
中　　華　　民　　國　　111 　年　　9 　　月　　30　　日
                  民事第五庭    法    官　廖建瑋
以上正本係照原本作成。
如對本判決上訴，須於判決送達後20日內向本院提出上訴狀。
如委任律師提起上訴者，應一併繳納上訴審裁判費。
中　　華　　民　　國　　111 　年　　9 　　月　　30　　日
                                書 記 官  鄭梅君